Sebastian Mesa Zafra

Ingeniero Electrónico | Full Stack Desarrollador Web

+57 312 490 49 76

in enlace perfil de LinkedIn

nlace perfil de GitHub

enlace Portafolio

Perfil Profesional

Ingeniero Electrónico con experiencia en el área de las telecomunicaciones y el desarrollo web, con conocimientos en el campo de la automatización. Me caracterizo por ser una persona productiva, responsable, motivado por la investigación y a trabajar en equipo.

Experiencia Laboral

Noviembre 2021 - Enero 2022

Asistente de enseñanza Full-Stack

HENRY, Latino América

Ayudante de bootcamp (TA) para alumnos de Desarrollo Full-Stack

- Coordinador de un grupo de estudiantes para lograr la integración en la comunidad de estudio.
- · Orientación a los estudiantes en los primeros pasos de la cursada del BootCamp.
- Resolución de ejercicios y promover la colaboración grupal (Pair Programming)

Septiembre 2020 - Marzo 2021

Profesional STEM

Parque Científico de Innovación Social, Bogotá

- · Desarrollo de proyectos con innovación social en areas de telecomunicaciones
- Diseño e implementación de una estación terrena satelital SatNogs, un artefacto celeste CanSat educativo, investigación y ejecución de un CubeSat Social.

Educación

Septiembre 2021 – Enero 2022

Full Stack Developer

HENRY, Latino América

- · Front End: React, Redux.
- · Back End: NodeJS, Express, Testing.
- DB: SQL, Sequelize.

Julio 2016 - Junio 2021

Ingeniería Electrónica

Universidad El Bosque, Bogotá

- Énfasis en Telecomunicaciones, Control Automatiación, Equipos Médicos.
- Tesis de Grado Meritoria con Minciencias titulada:

"Desarrollo de una sonda coaxial para la medición de permitividad en materiales líquidos".

Enero 2020 - Febrero 2021

Advance English Program

EF English Live

Habilidades

Idiomas

Inglés – Nivel intermedio avanzado B2

• EF Level 13 Advanced

Herramientas IT

JavaScript

HTML CSS

React - Redux Node - Express

Sequelize - PostgreSQL Matlab - Simulink Arduino - Raspberry Pi

Información Adicional

Voluntariado

TECHO

Construcción de viviendas para familias en condiciones de extrema pobreza

Semilleros

Semillero IEEE 'Antennas and Propagation Society'

Grupo de investigación de la universidad El Bosque con enfoque en principios de electromagnetismo, diseño y construcción de antenas.

Semillero OPLANELEC

Grupo de investigación de la universidad El Bosque con enfoque en el diseño de antenas y diferentes medios de propagación de ondas electromagnéticas.

Deporte Atletismo

Maratonista Trail Running

Referencias

Sergio Zafra - Startup Business Development Manager- Amazon Web Service. +57 3103183764

Luis Eduardo Vidal - FPA Senior Analyst Lifiif. +57 320854500